【裁判字號】    98,交聲,2124
【裁判日期】    980622
【裁判案由】    違反道路交通管理處罰條例聲明異議
【裁判全文】
臺灣臺北地方法院交通事件裁定        98年度交聲字第2124號
原處分機關  交通部公路總局臺北區監理所蘆洲監理站
異  議  人
即受處分人  甲○○
上列異議人即受處分人因違反道路交通管理處罰條例案件，對於
交通部公路總局臺北區監理所蘆洲監理站民國九十八年六月一日
所為之處分（原處分案號：北監蘆字第裁46-C00000000號）聲明
異議，本院裁定如下：
    主  文
異議駁回。
    理  由
一、異議意旨略以：異議人於民國九十八年五月三十日二十三時
    二十二分，駕駛車牌號碼 AU0-177號重型機車，行至環河南
    路二二一巷與昌隆街口時，經臺北縣政府警察局三重分局中
    興橋派出所執勤員警攔查，當場測得其吐氣所含酒精濃度達
    每公升零點三九毫克，因而開單舉發，罰鍰新臺幣（下同）
    一萬五千元，並吊扣駕駛執照十二個月。惟異議人因工作上
    需要駕駛執照作為謀生之用，希給予其方便及機會，爾後不
    會再犯云云。
二、按汽車駕駛人飲用酒類後其吐氣所含酒精濃度超過每公升零
    點二五毫克以上者，不得駕車，道路交通安全規則第一百十
    四條第二款定有明文。復按汽車駕駛人，駕駛汽車經測試檢
    定有酒精濃度超過規定標準者，處一萬五千元以上六萬元以
    下罰鍰，並當場移置保管該汽車及吊扣其駕駛執照一年，道
    路交通管理處罰條例第三十五條第一項第一款規定甚明；另
    依同條例第二十四條第一項第二款規定，汽車駕駛人有同條
    例第三十五條第一項規定情形者，應接受道路交通安全講習
    。
三、經查，異議人於上揭時地有酒後駕車之行為，並不爭執，且
    有酒精濃度測定紀錄單、臺北縣政府警察局九十八年五月三
    十日北縣警交大字第 C00000000號舉發違反道路交通管理事
    件通知單、交通部公路總局臺北區監理所蘆洲監理站九十八
    年六月一日北監蘆字第裁46-C00000000號違反道路交通管理
    事件裁決書各一紙在卷可稽，足徵異議人有駕駛汽車酒精濃
    度超過規定標準之違規行為，洵堪認定。是原裁決機關即交
    通部公路總局臺北區監理所蘆洲監理站依據前揭規定，裁處
    異議人罰鍰一萬五千元，吊扣其駕駛執照十二個月，及命異
    議人應接受道路安全講習，核無違誤，異議人猶執其工作需
    要駕駛執照，爾後不會再犯等情聲明異議，顯無理由，自應
    將其異議駁回。
四、據上論斷，應依道路交通案件處理辦法第十九條，裁定如主
    文。
中    華    民    國    98    年    6     月    22    日
                  交通法庭    法  官  詹慶堂
上正本證明與原本無異。
如不服本裁定，應於裁定送達後5日內向本院提出抗告狀。
                              書記官  蔡易霖
中    華    民    國    98    年    6     月    22    日


司法院資訊處製作；財團法人民間司法改革基金會備份。
